【裁判字號】    98,易,2380
【裁判日期】    981127
【裁判案由】    傷害等
【裁判全文】
臺灣板橋地方法院刑事判決              98年度易字第2380號
公  訴  人  臺灣板橋地方法院檢察署檢察官
被      告  甲○○
上列被告因妨害自由等案件，經檢察官提起公訴（98年度偵字第
21390 號），本院訊問被告後，被告為有罪之陳述，由本院裁定
改依簡式審判程序，判決如下：
    主  文
甲○○犯強制罪，處拘役拾日，如易科罰金，以新臺幣壹仟元
折算壹日。緩刑貳年，並應按本院九十八年度附民字第五０八號
和解筆錄之和解條件賠償乙○○，如未依和解條件履行，即應撤
銷緩刑。
被訴傷害部分，公訴不受理。
    事  實
一、甲○○前因其在臺北縣三峽鎮○○路○段376 號經營殯葬業
    ，而與鄰人乙○○（涉犯毀損、傷害罪嫌，經本院另為不受
    理判決）相處不睦，於民國98年7 月14日上午8 時20分許至
    同日時45分間某時，甲○○經該店店員林淑華電話通知得知
    乙○○因前往該店抗議而將店內客戶丙○○駕駛之車牌號碼
    G2-1608 號自小客車之車前擋風玻璃敲擊龜裂並與丙○○正
    在店門爭執，甲○○聞訊後，隨即於同日上午8 時45分許返
    抵該店，並見乙○○與丙○○在該店前道路爭執，即要求乙○○至其店內商談，因乙○○拒絕甲○○該要求，甲○○竟
    基於以強暴手段迫使乙○○進入店內之強制犯意，以右手臂
    勒住乙○○頸部之強暴方式，將乙○○強拉入其店內，使乙○○行無義務之事。嗣於二人進入店內後，因二人隨即在店
    內相互毆打，而經警據報前往處理，始查知上情。
二、案經陳春訴訴由臺北縣政府警察局三峽分局報告臺灣板橋地
    方法院檢察署檢察官偵查起訴。
    理  由
一、本案被告甲○○所犯係死刑、無期徒刑或最輕本刑為三年以
    上有期徒刑以外之罪，於本院審理中，被告先就被訴事實為
    有罪之陳述，經本院告知簡式審判程序之旨，並聽取公訴人
    及被告之意見後，由本院依刑事訴訟法第273 條之1 第1 項
    規定裁定行簡式審判程序。
二、上開犯罪事實，業據被告甲○○於警詢、偵訊及審理中分別
    坦承不諱，核同案被告乙○○於警詢、偵訊中之指述之情節
    相符，並有監視器監視影像翻拍照片在卷可稽，被告上開具
    任意性之自白，核與事實相符，應堪信實。本案事證明確，
    被告犯行洵堪認定，應予依法論科。
三、核被告甲○○所為，係犯刑法第304 條第1 項之強制罪。爰
    審酌被告犯罪之動機、手段、對被害人所生之損害、犯後坦
    承犯行並已經與被害人達成和解等一切情狀，茲就其所犯之
    罪，量處如主文所示之刑，並諭知易科罰金之標準，以示懲
    儆。末查，被告前未有任何前案紀錄，有臺灣高等法院被告
    全國前案紀錄表在卷可查，其因思慮不周，致犯本罪，惟犯
    後坦承犯行，尚知悔悟，信其經此追訴審判後，當知警惕而
    無再犯之虞，本院綜合上開各情後，認對其宣告之刑以暫不
    執行為適當，爰依刑法第74條第1 項第1 款規定，宣告緩刑
    如主文；並斟酌被告與被害人達成之和解條件（本院98年度
    附民移調字第176 號調解筆錄），爰依同條第2 項第3 款規
    定，及法院對附條件緩刑之該附加條件內容之裁量權限（臺
    灣高等法院97年度上訴字第5633號判決要旨參照），命被告
    依本院98年度附民字第508 號和解筆錄之金額及履行方式，
    賠償被害人之損害如主文所示。
四、公訴不受理部分：公訴意旨以被告甲○○於以事實欄所示之
    方式，將乙○○拉入其店內後，與乙○○相互推打，致使乙○○不慎跌倒，造成乙○○受有「頭部外傷併腦震盪、頭皮
    撕裂傷、臉部挫傷、左耳耳鳴」之傷害，因認被告涉犯刑法
    第277 條第1 項之傷害罪。經查，按告訴乃論之罪，告訴人
    於第一審辯論終結前得撤回其告訴，又告訴經撤回者，應諭
    知不受理之判決，並得不經言詞辯論為之，刑事訴訟法第23
    8 條第1 項、第303 條第3 款及第307 條分別定有明文。本
    件告訴人乙○○告訴被告傷害案件，檢察官起訴認被告係犯
    刑法第277 條第1 項之傷害罪，依同法第287 條規定，須告
    訴乃論。查以，本件告訴人與被告前已與98年11月10日達成
    和解並相互撤回告訴，有和解筆錄在卷可憑。依前開說明，
    爰就此部分，為不受理判決之諭知。
據上論斷，應依刑事訴訟法第284 條之1 、第299 條第1 項、第
303 條第3 款，刑法第304 條第1 項、第41條第1 項，刑法施行
法第1 條之1 第1 項、第2 項前段，判決如主文。
本案經檢察官陳怡親到庭執行職務。
中    華    民    國    98    年    11    月    27    日
                  刑事第一庭  法  官  陳世旻
上列正本證明與原本無異。
如不服本判決，應於判決送達後10日內敘明上訴理由，向本院提
出上訴狀 (應附繕本) ，上訴於臺灣高等法院。其未敘述上訴理
由者，應於上訴期間屆滿後20日內向本院補提理由書「切勿逕送
上級法院」。
                              書記官  楊雅芳
中    華    民    國    98    年    12    月    8     日
附錄：本案論罪科刑法條全文
中華民國刑法
第   304    條（強制罪）
以強暴、脅迫使人行無義務之事或妨害人行使權利者，處三年以
下有期徒刑、拘役或三百元以下罰金。
前項之未遂犯罰之。
中華民國刑法施行法
第   1-1    條
中華民國九十四年一月七日刑法修正施行後，刑法分則編所定罰
金之貨幣單位為新臺幣。
九十四年一月七日刑法修正時，刑法分則編未修正之條文定有罰
金者，自九十四年一月七日刑法修正施行後，就其所定數額提高
為三十倍。但七十二年六月二十六日至九十四年一月七日新增或
修正之條文，就其所定數額提高為三倍。


司法院資訊處製作；財團法人民間司法改革基金會備份。
